【裁判字號】    95,易,377
【裁判日期】    951011
【裁判案由】    竊盜
【裁判全文】
臺灣基隆地方法院刑事判決               95年度易字第377號
公  訴  人  臺灣桃園地方法院檢察署檢察官
被      告  甲○○
                    （現在臺灣臺北監獄執行中）
上列被告因竊盜案件，經臺灣桃園地方法院檢察署檢察官提起公
訴（臺灣桃園地方法院檢察署95年度偵字第65號），再由臺灣桃
園地方法院移送前來（臺灣桃園地方法院95年度易字第638 號）
，被告並為有罪陳述，本院合議庭乃裁定由受命法官獨任以簡式
審判程序進行審理，並判決如下：
    主  文
甲○○連續竊盜，處有期徒刑陸月，如易科罰金，以銀元佰元
即新臺幣玖佰元折算壹日。
    事  實
一、甲○○因缺乏代步工具，乃萌生竊取他人自小客車代步暨竊
    取他車懸掛「號牌」俾供隨時取換，以免駕駛他車行駛道路
    為警路檢查獲之念。心念既定，甲○○遂基於意圖為自己不
    法所有之概括犯意，先於附表編號所示時、地，持自備之
    汽車鑰匙1 支，以如附表編號所示方式，竊取CT-7701 號
    自小客車1 輛；繼而於附表編號至所示時、地，持自己
    所有之小型扳手1 支（因未據扣案，致無從認定是否該當刑
    法之「兇器」定義），以如附表編號至所示方式，竊取
    如附表編號至所示「號牌」，以此方式連續8 次竊盜得
    手。其中，如附表編號所示之CT-7701 號自小客車1 輛，
    平日均經停放在巴塞隆納地下停車場編號A55 停車位俾甲○○隨時取用；如附表編號至所示號牌，除如附表編號
    所示號牌係經甲○○隨手放置在基隆市○○○路288 號地下
    停車場之最後一扇窗戶夾縫之內，其餘號牌均經攜往其承租
    寓所即「基隆市○○街488-7 號」之建物內藏放。至甲○○
    行竊所用之汽車鑰匙及扳手各1 支，則業經棄置不詳處所而
    已告滅失。嗣如附表所示之各該被害人分別報警究辦，員警
    乃循線於94年3 月22日下午2 時30分，在巴塞隆納地下停車
    場編號A55 停車位、基隆市○○○路288 號地下停車場最後
    一扇窗戶夾縫內、基隆市○○街488-7 號建物等處，分別起
    獲如附表所示之自小客車及號牌。
二、案經被害人吳家魁、庚○○、陳鴻文、壬○○、丙○○、丁○○訴由基隆市警察局第三分局移送臺灣基隆地方法院檢察
    署呈請臺灣高等法院檢察署令轉臺灣桃園地方法院檢察署檢
    察官偵查起訴，再由臺灣桃園地方法院以管轄錯誤而裁定移
    轉本院。
    理  由
壹、程序事項
    查本案被告甲○○所犯者非為死刑、無期徒刑、最輕本刑為
    三年以上有期徒刑之罪或高等法院管轄第一審案件，其於準
    備程序進行中，先就被訴事實為有罪之陳述（包括起訴法條
    經檢察官當庭變更部分，詳見後述），經告知其簡式審判程
    序之旨，並聽取公訴人、被告之意見後，本院業已依刑事訴
    訟法第二百七十三條之一第一項規定，裁定由受命法官獨任
    以簡式審判程序進行本案之審理。
貳、實體事項
一、證據能力
    「被告以外之人於審判外之言詞或書面陳述，除法律有規定
    者外，不得作為證據」之規定，於法院以簡式審判程序處刑
    者，不適用之。刑事訴訟法第一百五十九條第二項前段定有
    明文。乃不受傳聞證據法則拘束之例外性規定。準此，本案
    相關證人於審判外之言詞或書面陳述，倘查無不得作為本案
    審判依據之其他情事，復業經本院踐行證據調查之合法程序
    ，就令係屬傳聞（審判外之陳述），核其自猶可據為本案審
    判之證據。合先指明。
二、事實認定
  (一)前揭事實業據被告甲○○於本院審理時坦承在卷，並經證人
    即被害人辛○○、己○○於警詢中；證人即告訴人吳家魁、
    庚○○、陳鴻文、壬○○、丙○○、丁○○於警詢中；證人
    莊建平、癸○○於警詢暨偵查中證述明確，且有贓物認領保
    管單8 紙暨車籍查詢資料8 份、查獲照片10張、搜索扣押筆
    錄暨扣押物品目錄表、門牌號碼「基隆市○○街488-7 號」
    之建物租賃契約書、臺北縣政府警察局車牌遺失電腦輸入單
    各1 件在卷可稽，均詳如附表備註欄之所示，堪認被告於本
    院審理時之任意性自白，與事實相符，可以採信。
  (二)至被告供稱以自己所有之扳手1 支行竊乙節，雖尚未悖離社
    會常理，然因上開扳手未據扣案，則其材質如何？是否銳利
    ？核均無從勘驗確認。是該扳手在客觀上究否具備危險性？
    又是否足以傷害人之生命或身體？凡此涉及刑法「兇器」定
    義之事實，卷內概無證據資料足以相佐，本院亦無從憑以驟
    為認定。兼之檢察官亦不能提出或指出適當證據方法以證明
    被告所恃以行竊之扳手1 支，自客觀以言，確實具備相當危
    險，則本於「罪證有疑、利歸被告」之證據法則，自應認為
    上開扳手並非兇器。
  (三)綜上，本案事證明確，被告如本判決事實欄所載之竊盜犯行
    ，應堪認定。
三、論罪科刑：
  (一)核被告所為，係犯刑法第三百二十條第一項之竊盜罪。起訴
    意旨雖認被告係犯刑法第三百二十一條第一項第三款之攜帶
    兇器加重竊盜罪云云，然被告所恃以行竊之扳手1 支，既無
    從認定為刑法所指「兇器」，詳如前述，則本案被告之行為
    ，當僅能被評價為刑法第三百二十條第一項之普通竊盜罪；
    惟此起訴法條業經蒞庭檢察官當庭更正（本院95年10月2 日
    審判筆錄第13頁），核此更正範圍，亦無礙於原起訴所特定
    之事實，兼以復與起訴所指之基本社會事實相同，本於檢察
    一體之原則，本院當以蒞庭檢察官所到庭更正者，為本案之
    起訴法條，而毋庸再依刑事訴訟法第三百條規定變更起訴法
    條，特此指明。
  (二)查刑法第三百二十條第一項（以下均簡稱「本法」）規定本
    身，無論觀其構成要件，抑其法律效果，固因俱無變動，而
    無法律變更暨新舊法律比較之可言（參見下列【附註】）；
    惟因本法之罰金刑僅規定「（新臺幣）五百元以下罰金」，
    是其最低數額之宣告，即應回歸適用刑法第三十三條第五款
    之總則規定限制。又被告行為後，刑法第三十三條第五款所
    定之罰金刑最低數額業有修正；茲依修正前刑法第三十三條
    第五款「罰金：（銀元）1 元以上。」暨現行法規所定貨幣
    單位折算新臺幣條例第二條所定折算比例而為換算，本法之
    罰金最低額度本應為銀元1 元即新臺幣3 元。乃依修正後刑
    法第三十三條第五款規定，即「罰金：新臺幣1,000 元以上
    ，以百元計算之。」本法之罰金最低額度業已提高為新臺幣
    1,000 元。據此而為比較適用，修正後刑法第三十三條第五
    款之規定，顯然較不利於被告，本諸刑法第二條第一項所揭
    櫫之「從舊從輕」原則，本法有關罰金刑之宣告，自仍應適
    用修正前刑法第三十三條第五款規定，以銀元1 元即新臺幣
    3 元為其所得宣告之最低數額（最高法院95年度第八次刑事
    庭會議決議三(一)1.參照）。
    【附註】
    按為呼應刑法第三十三條第五款之修正，刑法施行法第一條
    之一第一項雖規定「中華民國九十四年一月七日刑法修正施
    行後，刑法分則編所定罰金之貨幣單位為新臺幣。」（95年
    6 月14日制定公布，並因配合刑法之修正施行，依刑法施行
    法第十條、第十條之一規定，自95年7 月1 日開始施行）；
    然考量刑法新制施行以後，刑法分則編所定罰金已無「罰金
    罰鍰提高標準條例」及「現行法規所定貨幣單位折算新臺幣
    條例」之適用，為使罰金數額趨於一致，避免新舊法律之比
    較適用，刑法施行法第一條之一第二項遂規定「九十四年一
    月七日刑法修正時，刑法分則編未修正之條文定有罰金者，
    自九十四年一月七日刑法修正施行後，就其所定數額提高為
    三十倍。但七十二年六月二十六日至九十四年一月七日新增
    或修正之條文，就其所定數額提高為三倍。」即在95年6 月
    30日以前，刑法分則編所定罰金之貨幣單位固為銀元，且部
    分條文亦應適用罰金罰鍰提高標準條例第一條前段規定提高
    倍數；且自95年7 月1 日以後，刑法分則編所定罰金之貨幣
    單位則為新臺幣，並應一律依刑法施行法第一條之一第二項
    規定，提高其倍數為三倍或三十倍不等。惟經互為折算結果
    ，無論新制施行前、後，刑法分則編所定罰金數額之內涵實
    無不同；即刑法分則編有關罰金刑之貨幣單位，雖已由「銀
    元」改為「新臺幣」，然法院所得判處之罰金最高數額實並
    無二致，即所涉刑罰之實質內涵俱未變更。是自95年7 月1
    日起，刑法分則編所定條文雖應一律適用刑法施行法第一條
    之一之規定（而不得再適用罰金罰鍰提高標準條例第一條之
    規定），然此既非法律變更，亦核無新舊法律比較適用之問
    題。
  (三)起訴意旨雖認被告係與案外人莊建平共犯如本判決事實欄所
    載之竊盜犯行；然此除據案外人莊建平於警詢暨偵查中否認
    歷歷，遍核全卷亦無積極證據足資相佐，兼以被告於本院審
    理時，亦已改稱：如本判決事實欄所載之竊盜犯行，均係由
    其1 人所為（本院95年10月2 日準備程序筆錄第9 頁）等語
    ，因認所指被告與案外人莊建平乃共同正犯云云，尚屬誤會
    ，且不能拘束本院。
  (四)查被告行為後，刑法業已廢除「連續犯」應論以一罪之規定
    ；又連續數行為而犯同一之罪名，倘均在新法施行前者，於
    新法施行後，亦應依刑法第二條第一項之規定，適用最有利
    於行為人之法律（最高法院95年度第八次刑事庭會議決議五
    (四)參照）。茲以本案情節而論，被告如本判決事實欄所載之
    前後8 次竊盜行為，均時間緊接，手法相類，所犯復係構成
    要件相同之法條罪名，顯係基於概括犯意而反覆為之，兼以
    其前後8 次之竊盜犯行，均係在刑法廢除「連續犯」規定以
    前之所犯，按諸修正前刑法第五十六條規定，本應依連續犯
    之規定論以一罪，較之新法刪除連續犯規定而應一律予以數
    罪併罰之情節，修正前之規定顯然較有利於被告，本諸刑法
    第二條第一項所揭櫫之「從舊從新」原則，本案即應適用修
    正前刑法第五十六條之規定，即被告既係基於概括犯意而反
    覆實施如本判決事實欄所載之前後8 次竊盜犯行，自應以連
    續犯之一罪論，並加重其刑。
  (五)刑之酌科
  1.關於宣告刑：
    本院審酌被告時值盛年，乃不思以正常方式獲取財物，妄想
    以竊盜手段不勞而獲，其觀念殊不足取，兼以考量被告犯後
    態度良好、已表悔悟及其犯罪動機、目的、手段、對被害人
    財產法益所造成之侵害等一切情狀，量處如主文所示之刑。
  2.關於易科罰金之折算標準：
    按易刑處分，即易科罰金之折算標準、易服勞役之折算標準
    及期限，於新法施行後，亦應為新舊法律之比較適用（最高
    法院95年度第八次刑事庭會議決議三(二)參照）。查被告行為
    後，刑法第四十一條第一項規定業有修正，茲依修正前刑法
    第四十一條第一項前段規定：「犯最重本刑為五年以下有期
    徒刑以下之刑之罪，而受六個月以下有期徒刑或拘役之宣告
    ，因身體、教育、職業、家庭之關係或其他正當事由，執行
    顯有困難者，得以一元以上三元以下折算一日，易科罰金」
    ，暨修正前罰金罰鍰提高標準條例第二條前段規定（業因配
    合刑法修正而經公告刪除）：「依刑法第四十一條易科罰金
    或第四十二條第二項易服勞役者，均就其原定數額提高為一
    百倍折算一日」，被告行為時之易科罰金折算標準，本應以
    銀元300 元折算1 日，經以現行法規所定貨幣單位折算新臺
    幣條例第二條規定之折算比例，換算其單位幣值為新臺幣，
    即應以新臺幣900 元折算1 日。較之95年7 月1 日修正施行
    之刑法第四十一條第一項前段規定：「犯最重本刑為五年以
    下有期徒刑以下之刑之罪，而受六個月以下有期徒刑或拘役
    之宣告者，得以新臺幣一千元、二千元或三千元折算一日，
    易科罰金」，修正前之折算標準顯然較有利於被告，按諸首
    開說明，本件自應適用修正前刑法第四十一條第一項前段暨
    修正前罰金罰鍰提高標準條例第二條規定，諭知如主文所示
    之易科罰金折算標準。
  (六)被告所有，並恃以行竊之汽車鑰匙、扳手各1 支，既均未據
    扣案，復已經滅失，為免將來執行困難，爰均不予宣告沒收
    。
  (七)被告前固曾因殺人未遂、違反肅清煙毒條例、違反麻醉藥品
    管理條例等案件，經先、後判決有期徒刑五年、三年四月、
    六月確定，並均經移付執行在案。此有臺灣高等法院被告前
    案紀錄表在卷可考。惟其上開各該罪刑，均未執行完畢。亦
    經本院職權向臺灣臺北地方法院檢察署查詢屬實，有臺灣臺
    北地方法院檢察署95年度戒執更箴字第10號甲種指揮書影本
    1 紙在卷可稽。是其雖故意再犯最重本刑有期徒刑以上刑之
    罪，然其尚非於有期徒刑執行完畢後之五年以內再犯，核無
    刑法第四十七條第一項累犯規定之適用。附此敘明。
據上論斷，應依刑事訴訟法第二百七十三條之一第一項、第二百
九十九條第一項前段，刑法第二條第一項、第三百二十條第一項
、修正前刑法第五十六條、修正前刑法第四十一條第一項前段，
刑法施行法第一條之一，修正前罰金罰鍰提高標準條例第二條，
現行法規所定貨幣單位折算新臺幣條例第二條，判決如主文。
本案經檢察官乙○○到庭執行職務。
中    華    民    國    95    年    10    月    11    日
                  刑事第三庭法  官  王慧惠
以上正本證明與原本無異。
對於本件判決如有不服，應於收受送達後10日內，向本院提出上
訴書狀，上訴於臺灣高等法院，並按他造當事人之人數附具繕本
。
中    華    民    國    95    年    10    月    11    日
                            書記官  王一芳
附錄論罪法條：
刑法第320條第1項
意圖為自己或第三人不法之所有，而竊取他人之動產者，為竊盜
罪，處 5 年以下有期徒刑、拘役或 5 百元以下罰金。
【附表】
┌─┬────┬────┬───┬──────┬─────┬───────┐
│編│犯罪時間│犯罪地點│被害人│行 為 方 式 │贓物之流向│備          註│
│號│        │        │      │所 得 財 物 │          │              │
├─┼────┼────┼───┼──────┼─────┼───────┤
││94年2 月│臺北市南│辛○○│以自備之汽車│藏放在基隆│【卷證一覽】  │
│  │25日晚間│京東路1 │（未據│鑰匙1 支開啟│市○○街巴│證人即被害人│
│  │11時左右│段31巷10│告訴）│下述自小客車│塞隆納地下│  辛○○於警詢│
│  │        │號前    │      │車門並將CT-7│停車場編號│  證述（1267號│
│  │        │        │      │701 號自小客│A55 之停車│  偵卷第30-31 │
│  │        │        │      │車1 輛駛走，│位。嗣為員│  頁）。      │
│  │        │        │      │以此方式竊取│警於94年3 │證人癸○○於│
│  │        │        │      │上開自小客車│月22日下午│  警詢（1267號│
│  │        │        │      │1 輛得手。  │2 時30分左│  偵卷第7-13頁│
│  │        │        │      │            │右，在上址│  ）、偵訊（12│
│  │        │        │      │            │尋獲，並已│  67號偵卷第73│
│  │        │        │      │            │發還。    │  頁）之證述。│
│  │        │        │      │            │          │贓物認領保管│
│  │        │        │      │            │          │  單1 紙（1267│
│  │        │        │      │            │          │  號偵卷第32頁│
│  │        │        │      │            │          │  ）。        │
│  │        │        │      │            │          │搜索扣押筆錄│
│  │        │        │      │            │          │  暨扣押物品目│
│  │        │        │      │            │          │  錄表1 份（12│
│  │        │        │      │            │          │  67號偵卷第33│
│  │        │        │      │            │          │  -37 頁）。  │
│  │        │        │      │            │          │號牌照片（12│
│  │        │        │      │            │          │  67號偵卷第43│
│  │        │        │      │            │          │  頁）。      │
│  │        │        │      │            │          │房屋租賃契約│
│  │        │        │      │            │          │  （1267號偵卷│
│  │        │        │      │            │          │  第47-51 頁）│
│  │        │        │      │            │          │  。          │
│  │        │        │      │            │          │車籍查詢資料│
│  │        │        │      │            │          │  （1267號偵卷│
│  │        │        │      │            │          │  第142 頁）。│
├─┼────┼────┼───┼──────┼─────┼───────┤
││94年3 月│基隆市東│吳張美│攜帶自備之扳│攜往其承租│【卷證一覽】  │
│  │4 日上午│明路77巷│雪所有│手1 支（未據│之基隆市新│證人即告訴人│
│  │9 時左右│128 號前│，吳家│扣案，無從判│豐街488-7 │  吳家魁於警詢│
│  │        │        │魁管領│定客觀上對人│號寓所藏放│  證述（1267號│
│  │        │        │使用  │之生命、身體│。嗣為員警│  偵卷第154-15│
│  │        │        │      │安全有無構成│於94年3 月│  5 頁）。    │
│  │        │        │      │威脅之可能，│22日下午2 │證人癸○○於│
│  │        │        │      │致無從認定為│時30分左右│  警詢（1267號│
│  │        │        │      │「兇器」之一│，在上址尋│  偵卷第7-13頁│
│  │        │        │      │種）卸取自小│獲，並已發│  ）、偵訊（12│
│  │        │        │      │客車所懸掛之│還。      │  67號偵卷第73│
│  │        │        │      │DI-3382 號牌│          │  頁）之證述。│
│  │        │        │      │2 面得手。  │          │贓物認領保管│
│  │        │        │      │            │          │  單1 紙（1267│
│  │        │        │      │            │          │  號偵卷第156 │
│  │        │        │      │            │          │  頁）。      │
│  │        │        │      │            │          │搜索扣押筆錄│
│  │        │        │      │            │          │  暨扣押物品目│
│  │        │        │      │            │          │  錄表1 份（12│
│  │        │        │      │            │          │  67號偵卷第33│
│  │        │        │      │            │          │  -37 頁）。  │
│  │        │        │      │            │          │號牌照片（12│
│  │        │        │      │            │          │  67號偵卷第44│
│  │        │        │      │            │          │  頁）。      │
│  │        │        │      │            │          │房屋租賃契約│
│  │        │        │      │            │          │  （1267號偵卷│
│  │        │        │      │            │          │  第47-51 頁）│
│  │        │        │      │            │          │  。          │
│  │        │        │      │            │          │車籍查詢資料│
│  │        │        │      │            │          │  （1267號偵卷│
│  │        │        │      │            │          │  第52、55頁）│
│  │        │        │      │            │          │  。          │
├─┼────┼────┼───┼──────┼─────┼───────┤
││94年3 月│基隆市信│庚○○│攜帶自備之扳│攜往其承租│【卷證一覽】  │
│  │6 日上午│義區深溪│      │手1 支（未據│之基隆市新│證人即告訴人│
│  │11時左右│路與新豐│      │扣案，無從判│豐街488-7 │  庚○○於警詢│
│  │        │街口    │      │定客觀上對人│號寓所藏放│  證述（1267號│
│  │        │        │      │之生命、身體│。嗣為員警│  偵卷第167-16│
│  │        │        │      │安全有無構成│於94年3 月│  8 頁）。    │
│  │        │        │      │威脅之可能，│22日下午2 │證人癸○○於│
│  │        │        │      │致無從認定為│時30分左右│  警詢（1267號│
│  │        │        │      │「兇器」之一│，在上址尋│  偵卷第7-13頁│
│  │        │        │      │種）卸取自小│獲，並已發│  ）、偵訊（12│
│  │        │        │      │客車所懸掛之│還。      │  67號偵卷第73│
│  │        │        │      │T8-9985 號牌│          │  頁）之證述。│
│  │        │        │      │2 面得手。  │          │贓物認領保管│
│  │        │        │      │            │          │  單1 紙（1267│
│  │        │        │      │            │          │  號偵卷第170 │
│  │        │        │      │            │          │  頁）。      │
│  │        │        │      │            │          │搜索扣押筆錄│
│  │        │        │      │            │          │  暨扣押物品目│
│  │        │        │      │            │          │  錄表1 份（12│
│  │        │        │      │            │          │  67號偵卷第33│
│  │        │        │      │            │          │  -37 頁）。  │
│  │        │        │      │            │          │號牌照片（12│
│  │        │        │      │            │          │  67號偵卷第44│
│  │        │        │      │            │          │  頁）。      │
│  │        │        │      │            │          │房屋租賃契約│
│  │        │        │      │            │          │  （1267號偵卷│
│  │        │        │      │            │          │  第47-51 頁）│
│  │        │        │      │            │          │  。          │
│  │        │        │      │            │          │車籍查詢資料│
│  │        │        │      │            │          │  （1267號偵卷│
│  │        │        │      │            │          │  第52、58頁）│
│  │        │        │      │            │          │  。          │
├─┼────┼────┼───┼──────┼─────┼───────┤
││94年3 月│基隆市福│戊○○│攜帶自備之扳│藏放在基隆│【卷證一覽】  │
│  │10日上午│民街47號│所有，│手1 支（未據│市○○○路│證人即告訴人│
│  │8 時左右│前      │由陳鴻│扣案，無從判│288 號地下│  陳鴻文於警詢│
│  │        │        │文管領│定客觀上對人│停車場最後│  證述（1267號│
│  │        │        │使用  │之生命、身體│一扇窗戶夾│  偵卷第172-17│
│  │        │        │      │安全有無構成│縫內。嗣為│  3 頁）。    │
│  │        │        │      │威脅之可能，│員警於94年│證人癸○○於│
│  │        │        │      │致無從認定為│3 月22日下│  警詢（1267號│
│  │        │        │      │「兇器」之一│午2 時30分│  偵卷第7-13頁│
│  │        │        │      │種）卸取自小│左右，在上│  ）、偵訊（12│
│  │        │        │      │客車所懸掛之│址尋獲，並│  67號偵卷第73│
│  │        │        │      │8A-9356 號牌│已發還。  │  頁）之證述。│
│  │        │        │      │2 面得手。  │          │贓物認領保管│
│  │        │        │      │            │          │  單1 紙（1267│
│  │        │        │      │            │          │  號偵卷第174 │
│  │        │        │      │            │          │  頁）。      │
│  │        │        │      │            │          │搜索扣押筆錄│
│  │        │        │      │            │          │  暨扣押物品目│
│  │        │        │      │            │          │  錄表1 份（12│
│  │        │        │      │            │          │  67號偵卷第33│
│  │        │        │      │            │          │  -37 頁）。  │
│  │        │        │      │            │          │號牌照片（12│
│  │        │        │      │            │          │  67號偵卷第17│
│  │        │        │      │            │          │  8 頁）。    │
│  │        │        │      │            │          │房屋租賃契約│
│  │        │        │      │            │          │  （1267號偵卷│
│  │        │        │      │            │          │  第47-51 頁）│
│  │        │        │      │            │          │  。          │
│  │        │        │      │            │          │車籍查詢資料│
│  │        │        │      │            │          │  （1267號偵卷│
│  │        │        │      │            │          │  第52、59頁）│
│  │        │        │      │            │          │  。          │
├─┼────┼────┼───┼──────┼─────┼───────┤
││94年3 月│臺北縣瑞│壬○○│攜帶自備之扳│攜往其承租│【卷證一覽】  │
│  │14日下午│芳鎮瑞芳│      │手1 支（未據│之基隆市新│證人即告訴人│
│  │4 時左右│街185 號│      │扣案，無從判│豐街488-7 │  壬○○於警詢│
│  │        │前      │      │定客觀上對人│號寓所藏放│  證述（1267號│
│  │        │        │      │之生命、身體│。嗣為員警│  號偵卷第163-│
│  │        │        │      │安全有無構成│於94年3 月│  164 頁）。  │
│  │        │        │      │威脅之可能，│22日下午2 │證人癸○○於│
│  │        │        │      │致無從認定為│時30分左右│  警詢（1267號│
│  │        │        │      │「兇器」之一│，在上址尋│  偵卷第7-13頁│
│  │        │        │      │種）卸取自小│獲，並已發│  ）、偵訊（12│
│  │        │        │      │客車所懸掛之│還。      │  67號偵卷第73│
│  │        │        │      │V4-2353 號牌│          │  頁）之證述。│
│  │        │        │      │2 面得手。  │          │贓物認領保管│
│  │        │        │      │            │          │  單1 紙（1267│
│  │        │        │      │            │          │  號偵卷第165 │
│  │        │        │      │            │          │  頁）。      │
│  │        │        │      │            │          │搜索扣押筆錄│
│  │        │        │      │            │          │  暨扣押物品目│
│  │        │        │      │            │          │  錄表1 份（12│
│  │        │        │      │            │          │  67號偵卷第33│
│  │        │        │      │            │          │  -37 頁）。  │
│  │        │        │      │            │          │號牌照片（12│
│  │        │        │      │            │          │  67號偵卷第44│
│  │        │        │      │            │          │  頁）。      │
│  │        │        │      │            │          │房屋租賃契約│
│  │        │        │      │            │          │  （1267號偵卷│
│  │        │        │      │            │          │  第47-51 頁）│
│  │        │        │      │            │          │  。          │
│  │        │        │      │            │          │車籍查詢資料│
│  │        │        │      │            │          │  （1267號偵卷│
│  │        │        │      │            │          │  第52、57頁）│
│  │        │        │      │            │          │  。          │
├─┼────┼────┼───┼──────┼─────┼───────┤
││94年3 月│基隆市中│己○○│攜帶自備之扳│攜往其承租│【卷證一覽】  │
│  │15日晚間│山區文化│（未據│手1 支（未據│之基隆市新│證人即被害人│
│  │11時左右│路停車場│告訴）│扣案，無從判│豐街488-7 │  己○○於警詢│
│  │        │        │      │定客觀上對人│號寓所藏放│  證述（1267號│
│  │        │        │      │之生命、身體│。嗣為員警│  偵卷第159-16│
│  │        │        │      │安全有無構成│於94年3 月│  0 頁）。    │
│  │        │        │      │威脅之可能，│22日下午2 │證人癸○○於│
│  │        │        │      │致無從認定為│時30分左右│  警詢（1267號│
│  │        │        │      │「兇器」之一│，在上址尋│  偵卷第7-13頁│
│  │        │        │      │種）卸取自小│獲，並已發│  ）、偵訊（12│
│  │        │        │      │客車所懸掛之│還。      │  67號偵卷第73│
│  │        │        │      │Z6-0276 號牌│          │  頁）之證述。│
│  │        │        │      │2 面得手。  │          │贓物認領保管│
│  │        │        │      │            │          │  單1 紙（1267│
│  │        │        │      │            │          │  號偵卷第161 │
│  │        │        │      │            │          │  頁）。      │
│  │        │        │      │            │          │搜索扣押筆錄│
│  │        │        │      │            │          │  暨扣押物品目│
│  │        │        │      │            │          │  錄表1 份（12│
│  │        │        │      │            │          │  67號偵卷第33│
│  │        │        │      │            │          │  -37 頁）。  │
│  │        │        │      │            │          │號牌照片（12│
│  │        │        │      │            │          │  67號偵卷第44│
│  │        │        │      │            │          │  頁）。      │
│  │        │        │      │            │          │房屋租賃契約│
│  │        │        │      │            │          │  （1267號偵卷│
│  │        │        │      │            │          │  第47-51 頁）│
│  │        │        │      │            │          │  。          │
│  │        │        │      │            │          │車籍查詢資料│
│  │        │        │      │            │          │  （1267號偵卷│
│  │        │        │      │            │          │  第52、56頁）│
│  │        │        │      │            │          │  。          │
├─┼────┼────┼───┼──────┼─────┼───────┤
││94年3 月│臺北縣瑞│丙○○│攜帶自備之扳│攜往其承租│【卷證一覽】  │
│  │17日上午│芳鎮大埔│      │手1 支（未據│之基隆市新│證人即告訴人│
│  │11時左右│路23巷16│      │扣案，無從判│豐街488-7 │  丙○○於警詢│
│  │        │號前    │      │定客觀上對人│號寓所藏放│  證述（1267號│
│  │        │        │      │之生命、身體│。嗣為員警│  偵卷第143-14│
│  │        │        │      │安全有無構成│於94年3 月│  4 頁）。    │
│  │        │        │      │威脅之可能，│22日下午2 │證人癸○○於│
│  │        │        │      │致無從認定為│時30分左右│  警詢（1267號│
│  │        │        │      │「兇器」之一│，在上址尋│  偵卷第7-13頁│
│  │        │        │      │種）卸取自小│獲，並已發│  ）、偵訊（12│
│  │        │        │      │客車所懸掛之│還。      │  67號偵卷第73│
│  │        │        │      │6D-1721 號牌│          │  頁）之證述。│
│  │        │        │      │1 面得手。  │          │贓物認領保管│
│  │        │        │      │            │          │  單1 紙（1267│
│  │        │        │      │            │          │  號偵卷第145 │
│  │        │        │      │            │          │  頁）。      │
│  │        │        │      │            │          │搜索扣押筆錄│
│  │        │        │      │            │          │  暨扣押物品目│
│  │        │        │      │            │          │  錄表1 份（12│
│  │        │        │      │            │          │  67號偵卷第33│
│  │        │        │      │            │          │  -37 頁）。  │
│  │        │        │      │            │          │號牌照片（12│
│  │        │        │      │            │          │  67號偵卷第44│
│  │        │        │      │            │          │  、42頁）。  │
│  │        │        │      │            │          │房屋租賃契約│
│  │        │        │      │            │          │  （1267號偵卷│
│  │        │        │      │            │          │  第47-51 頁）│
│  │        │        │      │            │          │  。          │
│  │        │        │      │            │          │車籍查詢資料│
│  │        │        │      │            │          │  （1267號偵卷│
│  │        │        │      │            │          │  第52、53頁）│
│  │        │        │      │            │          │  。          │
├─┼────┼────┼───┼──────┼─────┼───────┤
││94年3 月│臺北縣瑞│丁○○│攜帶自備之扳│攜往其承租│【卷證一覽】  │
│  │18日上午│芳鎮中央│      │手1 支（未據│之基隆市新│證人即告訴人│
│  │8 時左右│路48巷空│      │扣案，無從判│豐街488-7 │  丁○○於警詢│
│  │        │地      │      │定客觀上對人│號寓所藏放│  證述（1267號│
│  │        │        │      │之生命、身體│。嗣為員警│  偵卷第148-14│
│  │        │        │      │安全有無構成│於94年3 月│  9 頁）。    │
│  │        │        │      │威脅之可能，│22日下午2 │證人癸○○於│
│  │        │        │      │致無從認定為│時30分左右│  警詢（1267號│
│  │        │        │      │「兇器」之一│，在上址尋│  偵卷第7-13頁│
│  │        │        │      │種）卸取自小│獲，並已發│  ）、偵訊（12│
│  │        │        │      │客車所懸掛之│還。      │  67號偵卷第73│
│  │        │        │      │EB-4351 號牌│          │  頁）之證述。│
│  │        │        │      │2 面得手。  │          │贓物認領保管│
│  │        │        │      │            │          │  單1 紙（1267│
│  │        │        │      │            │          │  號偵卷第150 │
│  │        │        │      │            │          │  頁）。      │
│  │        │        │      │            │          │搜索扣押筆錄│
│  │        │        │      │            │          │  暨扣押物品目│
│  │        │        │      │            │          │  錄表1 份（12│
│  │        │        │      │            │          │  67號偵卷第33│
│  │        │        │      │            │          │  -37 頁）。  │
│  │        │        │      │            │          │號牌照片（12│
│  │        │        │      │            │          │  67號偵卷第44│
│  │        │        │      │            │          │  頁）。      │
│  │        │        │      │            │          │房屋租賃契約│
│  │        │        │      │            │          │  （1267號偵卷│
│  │        │        │      │            │          │  第47-51 頁）│
│  │        │        │      │            │          │  。          │
│  │        │        │      │            │          │車籍查詢資料│
│  │        │        │      │            │          │  （1267號偵卷│
│  │        │        │      │            │          │  第52、54頁）│
│  │        │        │      │            │          │  。          │
│  │        │        │      │            │          │臺北縣政府警│
│  │        │        │      │            │          │  察局車牌遺失│
│  │        │        │      │            │          │  電腦輸入單（│
│  │        │        │      │            │          │  1267偵卷第15│
│  │        │        │      │            │          │  1 頁）。    │
└─┴────┴────┴───┴──────┴─────┴───────┘


司法院資訊處製作；財團法人民間司法改革基金會備份。
